臺灣臺中地方法院交通事件裁定　　　 100年度交聲字第1960號
原處分機關　交通部公路總局臺中區監理所
異　議　人
即受處分人　楊嵐驛
上列異議人即受處分人因違反道路交通管理處罰條例案件，對於
交通部公路總局臺中區監理所民國100 年7月4日所為之處分（原
處分：中監違字第裁60-U00000000號裁決書），聲明異議，本院
裁定如下：
    主  文
異議駁回。
    理  由
一、按汽車駕駛人，駕車在鐵路平交道有遮斷器開始放下，或警
    鈴已響、閃光號誌已顯示，仍強行闖越者，處新臺幣（下同
    ）6,000元以上12,000元以下罰鍰，並記違規點數3點，道路
    交通管理處罰條例第54條第1 款、第63條第1項第3款定有明
    文。
二、原處分機關略以：異議人即受處分人楊嵐驛（下稱異議人）
    駕駛彼丹尼有限公司所有車牌號碼7N-9436 號自用一般小貨
    車，於民國100年4月13日11時25分許，在嘉義縣民雄鄉○○
    路○○道處，因「闖越平交道（警鈴響，閃光燈號誌顯示，
    遮斷器開始放下）」之違規，經內政部警政署鐵路警察局第
    三警務段員警以鐵警行字第U00000000號舉發違反道路交通
    管理事件通知單逕行舉發。嗣經彼丹尼有限公司依規定辦理
    歸責予實際駕駛人即異議人，原處分機關遂於100 年7月4日
    開立中監違字第裁60-U00000000號裁決書，以異議人有「警
    鈴已響，閃光號誌已顯示，闖平交道」之違規，依道路交通
    管理處罰條例第54條第1款、第63條第1項第1 款規定，裁處
    罰鍰10,000 元，並記違規點數3點，施以道安講習，逾期則
    依裁決書處罰主文規定裁處，於法並無不合等語。
三、聲明異議意旨略以：電腦是死的，人是活的，狀況是會因人
    、事不同而有變化，該平交道並沒有告知火車來的大約時間
    ，當時進入該地點，紅燈突響，伊嚇了一跳，猶豫一下是進
    或退，最後決定快速通過，此過程已經經過很多秒了，請貴
    院詳細參考照片第1張柵欄未啟動，第2張柵欄啟動，而車子
    距離平交道已經一段距離，所以應非「硬闖平交道」，而是
    「快速通過平交道」，前經申訴，惟受理單位只是提出規定
    之說明，為此提出聲明異議等語。
四、經查：
(一)本件異議人於100年4月13日11時25分許，駕駛彼丹尼有限公
    司所有車牌號碼7N-9436 號自用一般小貨車，行經嘉義縣民
    雄鄉○○路○○道，該鐵路平交道設有遮斷器、警鈴及閃光
    號誌，且斯時警鈴已響，閃光號誌已顯示，異議人竟未依前
    開道路交通安全規則等規定暫停並待火車通過，而違規闖越
    該平交道，經設於該處之微電腦自動照相機拍攝，並經內政
    部警政署鐵路警察局第三警務段於100年5月23日以鐵警行字
    第U00000000 號舉發違反道路交通管理事件通知單逕行舉發
    ，嗣經交通部公路總局臺中區監理所於100 年7月4日，依道
    路交通管理處罰條例第54條第1款規定，以中監違字第裁60-
    U00000000 號裁決書裁處等情，有內政部警政署鐵路警察局
    舉發違反道路交通管理事件通知單（含逕行舉發照片2 張）
    、逕行舉發案件汽車所有人提供違規駕駛人申報書、內政部
    警政署鐵路警察局第三警務段100年6月29日鐵三警行字第10
    00003278號函、交通部公路總局臺中區○○○○○道路交通
    管理事件裁決書各1紙在卷可參。
(二)異議人雖以前詞置辯，惟按臺灣鐵路管理局號誌裝置養護檢
    查作業程序第291條規定，自動遮斷機依下列規定調整：1.
    遮斷機之關閉動作，應在警報動作開始後，6秒至8秒啟動。
    2. 遮斷機之關閉動作時間，應在6秒至10秒以內，開放時間
    應在12秒以內；而卷附內政部警政署鐵路警察局第三警務段
    100年6月29日鐵三警行字第1000003278號函說明三亦載明「
    …於平交道警鈴響起、閃光號誌已顯示6秒（緩衝時間）、
    遮斷器啟動1秒後開始拍攝違規車輛」，顯見該處平交道係
    於警鈴響起，閃光號誌顯示後6 秒，遮斷器始行放下甚明。
    再觀諸卷附舉發照片2 張，分別係上揭時、地異議人駕駛上
    開自用一般小貨車於遮斷器啟動後3.2秒、4.2秒所拍攝，依
    該照片所示，異議人係於遮斷器啟動後3.2 秒，通過平交道
    前黃色網狀區（第1 張照片），嗣於遮斷器啟動後4.2秒時，
    仍以時速24公里闖越鐵路平交道甚明（第2 張照片）。綜上
    可知，本件異議人係於警鈴響起、閃光號誌後6 秒，再遮斷
    器啟動後3.2 秒後通過鐵路平交道，其闖越平交道之違規事
    實，至為明顯，堪以認定，則異議人辯稱係進入平交道後警
    鈴響起乙節，自不足為採。
(三)末按道路交通安全規則第104條第1項本文、第1款、第2款規
    定，汽車行駛中，駕駛人看到鐵路平交道標誌或標線後，應
    即將速度減低至時速15公里以下，接近平交道時，該鐵路平
    交道設有遮斷器者，如遮斷器已放下時，應即暫停，俟遮斷
    器開放後，始得通過；如設有警鈴及閃光號誌者，警鈴已響
    ，閃光號誌已顯示，駕駛人應暫停俟火車通過後，看、聽鐵
    路兩方確無火車駛來，始得通過；復查，該處平交道遮斷器
    啟動後3.2秒，係在警鈴響起、閃光號誌顯示6秒後，業如前
    述，足認異議人於通過鐵路平交道前，應有充分時間辨認警
    鈴響起、閃光號誌顯示，此時異議人即應減速停車，俟火車
    通過後再行通過，詎異議人猶仍執意前行通過該平交道，顯
    已違反道路交通管理處罰條例第54條第1 款之「警鈴已響閃
    光號誌已顯示，闖平交道」規定甚明，則原處分機關據此裁
    處異議人罰鍰10,000元，並記違規點數3 點，施以道安講習
    ，核無違誤。本件異議人之異議為無理由，應予駁回。
五、據上論斷，應依道路交通管理處罰條例第87條第2 項，道路
    交通事件處理辦法第18條，裁定如主文。
中    華    民    國    100     年    8    月    1    日
                  交通法庭    法  官 潘曉玫
以上正本證明與原本無異。
如不服本裁定，應於收受送達後5日內向本院提出抗告狀。（應
附繕本）
                              書記官 張齡方
中    華    民    國    100     年    8    月    1    日